【裁判字號】    90,上訴,1362
【裁判日期】    900726
【裁判案由】    違反毒品危害防制條例
【裁判全文】
臺灣高等法院高雄分院刑事判決                    九十年度上訴字第一三六二號
    上  訴  人
    即  被  告  乙○○
    選任辯護人  朱育男
右上訴人因違反毒品危害防制條例案件，不服臺灣屏東地方法院九十年度訴字第三八
六號中華民國九十年七月二十六日第一審判決（起訴案號：臺灣屏東地方法院檢察署
八十九年度偵字第六一０七號），提起上訴，本院判決如左：
      主  文
原判決撤銷。
乙○○連續販賣第二級毒品，處有期徒刑柒年貳月，犯罪所得新臺幣貳仟元沒收之，
如全部或一部不能沒收時，以其財產抵償之。
安非他命伍包（毛重共陸點貳柒甲克）均沒收銷燬之。
    事  實
一、緣乙○○之友許仕勳入獄前，於民國（下同）八十九年五月間將所有第二級毒品
    安非他命七小包寄放乙○○處，乙○○竟意圖販賣該等安非他命營利，基於概括
    之犯意，先後於同年七月及九月間，接獲不詳姓名之人打其門號0000000
    000號行動電話洽購安非他命時，即約在屏東縣東港鎮○○里○○路三三一巷
    十七弄六號十樓住處樓下，以每包安非他命新台幣 (下同)一千元價格，販售予
    洽購之人，前後共二次，計售出二包安非他命，從中牟利。嗣於八十九年十月二
    十四日中午十二時許，警員經線報得知上情，而以上述行動電話與乙○○連絡，
    佯稱有意購買安非他命，乙○○即稱以三小包二千元便宜出售，而約在上址樓下
    交易時，為警查獲，並當場扣得擬出售之安非他命三小包，及在乙○○住處另扣
    得安非他命二小包（五小包總計驗後餘重共六點二七甲克）。
二、案經屏東縣警察局東港分局報告台灣屏東地方法院檢察署檢察官偵查起訴。
    理  由
一、訊據被告乙○○固承認有自許仕勳處收受前揭安非他命之情，惟否認有販賣犯行
    ，辯稱：伊不知道許仕勳所交付之物為安非他命，沒有販賣，也未曾交付其他人
    ，只有為警查獲這一次，對方說有東西在許仕勳那裡，要來拿回去，伊就把五包
    都給他；在警訊中並未承認販賣，是警員說承認比較輕，一包一千元亦是警員說
    的價格；警員筆錄做好了才問，叫伊跟著他的語氣回答是或不是云云。經查：
(一)被告先後於警、偵訊及原審審理中，一再就曾經二次經他人以上述行動電話連絡
    後，各將一包安非他命交予對方之事實供承不諱，於警訊中並稱：共有二人向我
    買過安非他命，一小包各一千元；警方查獲時，我身上有三小包安非他命，要賣
    二千元；於原審供稱：對當庭勘驗警訊錄音帶之結果無意見，確實是伊所供；伊
    賣了二包，一包一千元，但沒有拿錢，買的人交錢給許仕勳的母親；許全勳說三
    包賣二千元；因我住他家，所以才答應幫他賣 (原審卷第十八頁)各等語；參以
    本院再勘驗警訊錄音帶結果，係警員一邊盤問，由被告回答後再繼續訊問程序，
    非一問一答完全照筆錄內容錄音，亦經載明筆錄可據，及被告並未指稱有何受脅
    迫情事，應認被告於警訊所為自白係基於自由意識所為，自具證據能力，可以作
    為認定被告犯罪之憑據。
(二)被告於前述為警查獲當日，係因警員已經得知被告以前述行動電話為連絡方法而
    販賣安非他命後，以該行動電話向被告佯稱有意購買安非他命，並相約於上址交
    易後，為警在上址查獲，並自被告身上扣得擬以二千元販賣之安非他命三小包，
  繼於被告住處查扣二小包安非他命等情，除經被告先後於警、偵訊中陳明外，並
    經承辦警員許文祥於原審到庭結證屬實；被告此次販賣安非他命之犯行，固因購
    買之人無買受真意而未遂，惟足資佐證被告前開關於以其行動電話對外連絡以販
    賣安非他命之自白與事實相符。
(三)前述行動電話門號固以許仕勳名義申請，然係自八十九年七月十四日始開始通話
    ，有遠傳電信出具之該門號行動電話基本資料附於偵查卷可查 (第十二頁)。而
    許仕勳係自八十九年五月二十四日開始接受觀察勒戒，迄八十九年十二月一日始
    停止戒治處分，亦有刑案人犯在監所最新資料報表可考 (偵查卷第六十三頁)，
    參以許仕勳於偵查中經訊以被告之門號時，並不知道被告有使用上開門號 (偵查
    卷第七十七頁)，則該行動電話號碼應係被告於許仕勳入監後所申請，而許仕勳
    既不知該電話號碼，自無從交待其朋友以該電話向被告拿取安非他命。從而許仕
    勳所稱：伊將安非他命託被告，交待朋友去向被告拿云云，及被告一再辯稱是依
    許仕勳所託，交付寄放之安非他命予許仕勳朋友云云，核均屬迴護或卸責之詞，
    無足採信。
(四)況據證人即許仕勳母親林秋菊於原審到庭否認有收受安非他命價款一包一千元之
    情後，被告又稱許仕勳表示，其係以每包一千元賣予對方，但價錢須待許仕勳出
    獄後再與對方計算云云（見原審九十年七月十七日審判筆錄），足見被告前後辯
    解多所齟齬，且衡諸常情，小量之毒品交易通常均以現金當場為之，且被告出監
    之日尚不得而知，實無另待其出監再行收取之理。故被告所辯稱未收取金錢一節
    ，亦無可採。
(五)此外復有扣案自被告身上及住處查獲之第二級毒品安非他命計五小包（驗後餘重
    共六點二七甲克）可資佐證，及該等晶體經高雄醫學大學附設中和紀念醫院鑑定
    ，確為甲基安非他命，亦有該院九十年六月二十九日0000－000號檢驗報
    告可稽。是被告罪證明確，犯行堪以認定。
三、核被告乙○○所為，係犯毒品危害防制條例第四條第二項及同條第五項、第二項
    之販賣第二級毒品罪。其先後多次犯行，時間緊接，反覆為之，所犯又係同一罪
    名之罪，顯係基於概括之犯意，應依連續犯之規定論以一販賣第二級毒品既遂罪
    ，並加重其刑。被告非法持有安非他命之低度行為應被販賣之高度行為所吸收，
    不另論其非法持有第二級毒品罪。原審因而對被告論罪科刑，固非無見，惟原判
    決於理由欄三既論扣案之行動電話一支，為被告所有，並係供犯本件所用之物，
    已經被告當庭陳明，併依刑法第三十八條第一項第二款之規定沒收之等語，於主
    文竟漏未為沒收之諭知，核有違誤。被告上訴意旨仍執陳詞，否認犯罪，固無理
    由，然原判決既有上開可議之處，自屬無可維持，應由本院予以撤銷改判。爰審
    酌被告前未曾有期徒刑以上刑之宣告，此有其前科表可憑，素行非劣，及其販賣
    毒品之犯行，嚴重戕害國民身心之健康，惟其販毒時間非長，數量非鉅、所得不
    多、犯後一再否認犯行等一切情狀，爰量處如主文第二項所示之刑。被告二次販
    毒所得為二千元，應依毒品危害防制條例第十九條第一項之規定，併宣告沒收，
    如全部或一部不能沒收時，以其財產抵償之。至扣案之安非他命五小包（驗後毛
    重共計六點二七甲克）為第二級毒品安非他命，已經鑑定無誤，應依毒品危害防
    制條例第十八條第一項之規定沒收銷燬之。扣案之行動電話一支，被告固曾以之
    對外連絡販賣安非他命，然本院衡之被告用以販毒次數僅三次，該電話主要係供
    日常通訊之用等情，爰不予宣告沒收。
據上論結，應依刑事訴訟法第三百六十九條第一項前段、第三百六十四條、第二百九
十九條第一項前段，毒品危害防制條例第四條第二項、第十八條第一項、第十九條第
一項，刑法第十一條前段、第五十六條，判決如主文。
本案經檢察官陳惠珠到庭執行職務。
中      華      民      國    九十      年      十      月     十六     日
                              台灣高等法院高雄分院刑事第二庭
                                      審判長法  官
                                            法  官
                                            法  官
得上訴。
附錄：本判決論罪科刑法條：
毒品危害防制條例第四條第二項。


司法院資訊處製作；財團法人民間司法改革基金會備份。
